【裁判字號】    99,台上,2513
【裁判日期】    990429
【裁判案由】    違反槍砲彈藥刀械管制條例
【裁判全文】
最高法院刑事判決            九十九年度台上字第二五一三號
上  訴  人  甲○○
上列上訴人因違反槍砲彈藥刀械管制條例案件，不服台灣高等法
院中華民國九十七年四月十五日第二審判決（九十六年度上訴字
第五００一號，起訴案號：台灣桃園地方法院檢察署九十六年度
偵字第三八五九號），提起上訴，本院判決如下：
    主  文
上訴駁回。
    理  由
按刑事訴訟法第三百七十七條規定，上訴於第三審法院，非以判
決違背法令為理由，不得為之。是提起第三審上訴，應以原判決
違背法令為理由，係屬法定要件。如果上訴理由書狀並未依據卷
內訴訟資料，具體指摘原判決不適用何種法則或如何適用不當，
或所指摘原判決違法情事，顯與法律規定得為第三審上訴理由之
違法情形，不相適合時，均應認其上訴為違背法律上之程式，予
以駁回。本件上訴人甲○○上訴意旨略稱：(一)、上訴人於民國九
十六年二月四日晚上，係受吳佳政之邀前往桃園市○○○街，於
當晚約九時抵達上址後，因無法與吳佳政聯絡而又離去，於當晚
十時許前往桃園市○○路六一五號黃秀華家中，於聊天約十分鐘
後出門即遭警逮捕。而上情業經證人黃金祥證述屬實，則原判決
說明上訴人於九十六年二月四日晚上，並未與吳佳政相約前往桃
園市○○○街等情，於法有違。(二)、上訴人並無未經許可寄藏如
原判決事實欄所載具殺傷力改造手槍及子彈之犯行，並於事實審
法院審理中就相關情節辯解甚詳。而依相關電話通聯紀錄顯示，
上訴人於案發當晚與吳佳政、陳君源均有通話，陳君源亦供稱係
受吳佳政之邀前往案發現場，原審傳喚吳佳政三次其均稱病而未
到庭，吳佳政究係懼怕何事顯有重大疑問，則吳佳政究係基於何
種動機與上訴人聯絡，及其究與陳君源聯絡何事等情，其關涉上
訴人本件是否遭人誣陷。乃原審就上情未詳予調查釐清，即逕為
不利於上訴人之認定，於法有違。(三)、陳君源於九十六年二月四
日之警詢筆錄，並未曾供述具殺傷力之改造手槍及子彈係上訴人
所交付，且陳君源於檢察官偵查中亦供稱其於製作警詢筆錄之前
，並沒有指證上訴人等情，足見警方於案發當晚逕行拘提上訴人
之程序，違反刑事訴訟法第八十八條之一第一項第一款之規定。
乃原判決說明警方逕行拘提上訴人之程序並未違法，並為不利於
上訴人之認定，於法有違等語。
惟查：原判決認定上訴人有原判決事實欄所記載，即未經許可寄
藏可發射子彈具有殺傷力改造手槍及子彈之犯行，係以依吳宏志
、上訴人供述各情，堪認上訴人係自願至警局製作筆錄。且縱認
上訴人係遭警方逕行拘提，然依吳宏志所證述之情節，警方因現
行犯陳君源之供述，而得悉上訴人係具殺傷力改造手槍及子彈之
來源，且警方發現上訴人駕駛車輛在現場徘徊之情形，核與警方
由線報所獲悉之情況相符，則依刑事訴訟法第八十八條之一第一
項第一款之規定，警方逕行拘提上訴人之程序於法亦無不合。又
以訊據上訴人雖否認有前揭犯行，辯稱：具殺傷力改造手槍及子
彈均係陳君源所有，伊係受吳佳政（即綽號「阿正」者）之請求
，將陳君源之電話告知吳佳政，至於彼二人嗣後如何連繫伊並不
知情。伊為警查獲當天接獲吳佳政電話，要伊前往其位於桃園市
○○○街之別墅，未料竟遭警方逮捕，伊應係受人陷害云云。然
查上訴人有前揭犯行，業據上訴人於警詢、檢察官偵查及第一審
訊問時供承不緯，核與陳君源所供述之內容相符。而依吳宏志、
陳君源所供述之內容以觀，足見上訴人、陳君源於警詢中供述各
情，均係出於任意性並與事實相符。參酌上訴人、陳君源、吳宏
志所供述之內容，堪認上訴人以行動電話與陳君源聯絡之情形，
及警方如何查獲上訴人及本件具殺傷力改造手槍及子彈之過程，
確如原判決事實欄所記載。此外並有該具殺傷力改造手槍及子彈
扣案可稽，復有桃園縣政府警察局桃園分局搜索扣押筆錄及扣押
物品目錄表、自願受搜索同意書、查獲相關照片、相關行動電話
通聯紀錄附卷足憑。而扣案之改造手槍及子彈經送內政部警政署
刑事警局鑑驗結果，認該槍枝及子彈五顆均具有殺傷力，有內政
部警政署刑事警察局九十六年三月五日刑鑑字第０九六００二九
五一五號槍彈鑑定書及九十六年五月八日刑鑑字第０九六００六
一二六八號函可稽，堪認上訴人自白各情係屬事實。上訴人雖辯
稱：伊為警查獲當天接獲吳佳政電話，要伊前往其位於桃園市○
○○街之別墅，未料竟遭警方逮捕云云。惟上訴人就相關情節供
陳不一，參酌陳君源、吳宏志所證述之情節，及相關行動電話通
話及基地台位置等情形，堪認黃金祥證述及上訴人上開辯解各情
，均無足取。上訴人否認辯解各情，無非係屬事後卸責之詞，不
足採信等情，予以綜合判斷。因而維持第一審論處上訴人未經許
可寄藏可發射子彈具有殺傷力之改造手槍罪刑之判決，駁回上訴
人在第二審之上訴，已於判決內說明其所憑之證據及其認定之理
由。按證據之取捨與證據之證明力如何，均屬事實審法院得自由
裁量、判斷之職權；苟其此項裁量、判斷，並不悖乎通常一般之
人日常生活經驗之定則或論理法則，又於判決內論其何以作此
判斷之心證理由者，即不得任意指摘其為違法，而據為提起第三
審上訴之合法理由。原判決綜合上述各項證據資料，說明警方逕
行拘提上訴人之程序於法並無不合，上訴人相關辯解各情並無足
取，上訴人確有如原判決事實欄所載之犯行等情，乃其採證認事
調查職權之合法行使，不容任意指為違法。按有利於被告之證據
不採納及應於審判期日調查之證據，係指該證據倘予採納或經調
查所能證明者，得以推翻原審判決所確認之事實，而得據以為不
同之認定而言。如非事理所必然，或係無從調查之證據方法，即
欠缺其調查之必要性，縱未調查，或未於理由特加說明，均與所
謂違背法令之情形不相適合。原判決已說明原審依職權傳拘證人
吳佳政，然吳佳政已檢具診斷證明書，以其罹患癲癇症及憂鬱症
，不宜出庭而無從調查。又上訴人就相關情節先後供述不一，縱
再傳喚吳佳政到庭調查亦非即能為有利於上訴人之論斷，原審因
認並無再傳喚吳佳政到庭調查之必要（原判決理由欄三、(三)）等
情甚詳。又上訴意旨並未陳明其曾聲請傳喚吳佳政再為如何之調
查，且原審縱就上情再為調查亦非即能為有利於上訴人之認定，
尚不得任意指摘原審有應調查之證據而未予調查之違法。況原審
於最後審判期日調查證據完畢開始辯論前，審判長問上訴人及其
原審選任辯護人尚有何證據請求調查，上訴人及其原審選任辯護
人均答稱：「沒有」（原審卷第一一０頁背面）。而本院為法律
審，上訴人在本院又為此爭執，自非依據卷內資料執為指摘之合
法上訴第三審理由。上訴人徒憑己意或就原判決已有說明之事項
，或就原審判斷證據證明力之合法職權行使，漫指其違法，重為
單純事實上之爭執，難謂係適法上訴第三審之理由，其上訴違背
法律上之程式，應予駁回。
據上論結，應依刑事訴訟法第三百九十五條前段，判決如主文。
中    華    民    國  九十九  年    四    月  二十九  日
                      最高法院刑事第一庭
                          審判長法官  董  明  霈
                                法官  林  茂  雄
                                法官  張  祺  祥
                                法官  林  秀  夫
                                法官  林  錦  芳
本件正本證明與原本無異
                                      書  記  官
中    華    民    國  九十九  年    五    月    六    日
                                                      Ｅ

司法院資訊處製作；財團法人民間司法改革基金會備份。
